臺灣臺中地方法院交通事件裁定　　　　 94年度交聲字第539號
原處分機關　交通部公路局臺中區監理所豐原監理站
異　議　人
即受處分人　甲○○
上列受處分人因違反道路交通管理處罰條例案件，對於交通部公
路局臺中區監理所豐原監理站九十四年八月二日所為之處分（豐
監稽違字第六三─ＨＢ0000000號裁決書），聲明異議，
本院裁定如下：
    主  文
異議駁回。
    理  由
一、本件異議人異議意旨略以：當天我有喝酒，車子原本是我太
    太在開，我太太下車去買東西，因為我看到公車不容易通過
    我的車邊，我就從車裏面爬過去駕駛座，想要移動車子，還
    沒有移動時，車子就被公車擦撞，要移動車子怕妨害交通，
    因公車司機說要賠要報案，所以就報案，警察來處理時，就
    認定我有酒後開車，爰聲明異議云云。
二、按汽車駕駛人駕駛汽車經測試檢定有酒精濃度超過規定標準
    情形者，處新台幣一萬五千元以上六萬元以下罰鍰，並當場
    禁止其駕駛及吊扣駕駛執照一年，道路交通管理處罰條例第
    三十五條定有明文；復依違反道路交通管理事件統一裁罰標
    準表規定，本件駕駛人駕駛小型車酒精濃度過○˙三四毫克
    以上，未滿○˙四毫克者，未逾應到案日到案者，處罰鍰新
    台幣一萬九千五百元整，並吊扣駕照十二個月。
三、本件受處分人甲○○於九十四年八月一日二十時二十八分許
    ，駕駛車號ＭＸ─六○七三號自小客車，在臺中縣大雅鄉大
    雅國中前，為臺中縣警察局豐原分局查獲因「酒後駕車經酒
    精測試器呼氣值為○˙三三mg/l，標準值為○˙二五mg/l，
    超過○˙○八mg/l」違規，並掣開中縣警交字第ＨＢ000
    0000號舉發違反道路交通管理事件通知單一紙等情，有
    該舉發通知單、交通事故談話紀錄表等在卷可佐。雖異議人
    辯稱：當天伊有有喝酒，但車子是太太所駕駛云云，惟經本
    院傳喚證人即本件舉發員警賴賢濱到庭證述舉發情形，稱：
    我們接到報案，有車禍發生，我們就到現場，我們詢問由何
    人開這部自小客車，異議人告訴我說是他開車，將現場測位
    照相，請雙方當事人到派出所製作車禍筆錄，製作筆錄過程
    中就對雙方做酒測，現場處理過程當中沒有看到異議人的太
    太，處理完後，大約十五分鐘才看到他太太，他太太到場時
    也沒有說車子原來是她開的。所以我們認定是異議人酒後開
    車」等語（見本院九十四年九月八日庭訊筆錄）。且據異議
    人於警訊筆錄中已供述伊為車禍發生當時之駕駛人。另異議
    人所舉證人即異議人之太太沈惠珍雖於本院訊問中稱該車係
    伊所駕駛，惟沈惠珍於事故發生及至警分到場處理時皆不在
    現場，而當日亦未曾表明該車由其所駕駛，故沈惠珍於事後
    所證顯屬迴護之詞，尚難採信。綜上所述，異議人於前揭時
    、地違規事實，可以認定。從而，受處分人既有前揭違規行
    為，原處分機關據以援引上開規定，裁處受處分人罰鍰新台
    幣一萬九千五百元整，並吊扣駕駛執照十二個月，逾期則依
    裁決書處罰主文規定裁處，並無不當。本件異議為無理由，
    應予駁回。
四、據上論斷，應依道路交通管理處罰條例第八十七條第二項、
    道路交通案件處理辦法第十九條，裁定如主文。
中　　華　　民　　國　　94　　年　　10　　月　　31　　日
                  交通法庭    法  官  郭德進
上正本證明與原本無異。
如不服本裁定，應於送達後五日內，向本院提出抗告狀。
                              書記官  陳惠玲
中　　華　　民　　國　　94　　年　　10　　月　　31　　日
